【裁判字號】    96,易,2847
【裁判日期】    970116
【裁判案由】    過失傷害
【裁判全文】
臺灣板橋地方法院刑事判決              96年度易字第2847號
公  訴  人  臺灣板橋地方法院檢察署檢察官
被      告  乙○○
上列被告因過失傷害案件，經檢察官提起公訴（96年度偵字第
12914 號），本院判決如下：
    主  文
乙○○無罪。
    理  由
一、公訴意旨略以：被告乙○○與丙○○均係址設臺北縣板橋市
    ○○街34號「麗金聲卡拉OK店」之合夥人。雙方於民國96年
    4 月2 日下午3 時30分許，在上址店內，因細故發生爭執，
    被告為洩憤，朝丙○○附近之牆壁丟擲玻璃酒瓶時，本應注
    意飛散之酒瓶碎片可能刺傷丙○○，依其客觀情事，復非不
    能注意，竟疏未注意及此，貿然出手丟擲酒瓶，致丙○○遭
    噴濺之酒瓶碎片刺傷，因而受有左足背淺裂傷之傷害，因認
    被告涉犯刑法第284 條第1項之過失傷害罪嫌。
二、按犯罪事實應依證據認定之，無證據不得認定犯罪事實，刑
    事訴訟法第154 條第2 項定有明文。又檢察官就被告犯罪事
    實，應負舉證責任，並指出證明之方法，同法第161 條第1
    項亦有明文規定。次按事實之認定，應憑證據，如未能發現
    相當證據，或證據不足以證明，自不能以推測或擬制之方法
    ，以為裁判基礎（最高法院40年臺上字第86號判例意旨可資
    參照）。且認定不利於被告之事實，須依積極證據，苟積極
    證據不足為不利於被告事實之認定時，即應為有利於被告之
    認定，更不必有何有利之證據（最高法院30年上字第816 號
    判例意旨參酌）。
三、訊據被告固坦承曾因合夥退股事件與告訴人丙○○起爭執，
    並於前開時地丟擲酒瓶之事實，然堅決否認有何過失傷害之
    犯行，辯稱：當時伊係將酒瓶朝牆上丟擲，酒瓶碎片並未刺
    傷丙○○。伊丟完酒瓶後，伊還在上開卡拉OK店內與丙○○
    聊天聊了一個多小時，丙○○均未提及其有受傷乙事，丙○○左足背上之傷痕並非伊所造成的等語。而公訴人認被告涉
    犯過失傷害罪嫌，無非係以告訴人丙○○之指述、證人甲○○之證述、丙○○之診斷證明書、病歷摘要表及急診就醫照
    片為其論據。
四、經查：
(一)、關於本案之發生經過，業據證人甲○○於本院審理時到庭具
    結證稱：96年4 月2 日下午3 時30分許，伊與被告、丙○○
    均在麗金聲卡拉OK店。因丙○○向被告恐嚇，稱要對被告不
    利，故當天被告叫丙○○到店裡來談，丙○○說要將被告不
    能公開的事說出來，且到現場後就非常大聲，使得被告不高
    興，所以被告就丟酒瓶。被告當時係朝牆壁丟擲酒瓶，丙○○站在離牆壁約1 、2 公尺之距離，伊、被告與丙○○等在
    場三人均未因玻璃碎片而受傷。被告丟完酒瓶後，丙○○並
    無其他特別表情，亦未有蹲下摸腳之動作，伊、丙○○、被
    告還在該處聊天聊1 個多小時，那天丙○○穿裙子，伊並未
    看見丙○○受傷等語明確（見本院96年12月4 日審判筆錄）
    ，核與被告辯稱：當時其係朝牆壁丟擲酒瓶，玻璃碎片並未
    刺傷丙○○乙節相符。
(二)、證人丙○○固於本院審理中結證：當天被告將酒瓶在桌上先
    打破之後，再朝伊位置丟擲，那時伊站在櫃臺裡，被告從外
    面丟過來，伊閃開，酒瓶丟到櫃臺後面的牆壁，但伊的腳被
    玻璃碎片砸傷。因為當時伊被嚇到，故未尖叫，亦無其他反
    應，且未告訴被告、甲○○伊的腳被砸傷。後來伊離開店裡
    去找朋友，伊朋友叫管區員警過來，員警叫伊去驗傷存證，
    伊遂前往臺北縣立醫院驗傷等情（見本院96年12月24日審判
    筆錄）。然觀諸證人丙○○提出之臺北縣立醫院96年4 月2
    日驗傷診斷書、臺北縣立醫院96年7 月10日北縣醫歷字第
    0960005535號函檢附之病歷摘要表與急診就醫照片（見偵查
    卷第10頁、第29頁、第30頁），丙○○係因受有左大腿內側
    瘀青3 x 3 公分之內側瘀青、左足背5 公分之裂傷，而至該
    院接受治療，且由上開就醫照片所示之丙○○左足背之裂傷
    傷勢可知，丙○○於受傷當時，應有流血之情形。倘該左足
    背裂傷確係丙○○突遭被告丟擲之酒瓶碎片所割傷，一般人
    遇此情狀，多會立即察看傷勢並設法止血，甚而發出驚呼或
    出現痛苦神情等反應，惟依證人甲○○所述，丙○○於被告
    丟擲酒瓶後，並無其他特別表情，亦未蹲下撫腳；丙○○復
    自承當時其並無其他反應，亦未向被告、甲○○表示自己遭
    酒瓶碎片砸傷之事，凡此實與常情不符，丙○○前開證詞是
    否可信，當屬可疑。
(三)、再者，依現場監視錄影光碟所攝之畫面所示，僅能看出被告
    於96年4 月2 日下午3 時28分許，拿起酒瓶丟射之動作，惟
    無法判斷酒瓶射向何處，亦無從窺知丙○○是否遭酒瓶碎片
    射傷；且於該日下午3 時34分許，被告、丙○○、甲○○同
    坐在桌邊洽談，丙○○並無異常之舉止，直至下午4 時36分
    許丙○○始自行離開該店，此有檢察官96年6 月26日勘驗筆
    錄及本院96年12月21日勘驗筆錄暨翻拍照片在卷為憑。足見
    被告及證人甲○○所稱：被告當天丟完酒瓶後，丙○○、被
    告、甲○○還在該處聊天聊1 個多小時等語，應屬實情。如
    丙○○確遭玻璃碎片割傷足背，並因此受有長達5 公分之傷
    痕，丙○○未先設法療傷止血，卻仍未動聲色，於該處談論
    事情並停留1 小時餘，亦與常情不合。
(四)、另參以丙○○於96年4 月9 日向警方對被告提出傷害告訴時
    ，係提出前述臺北縣立醫院驗傷診斷書為證，繼之於偵查中
    ，丙○○並指稱驗傷診斷書上所載之二處傷口（即前述之左
    大腿內側瘀青及左足背裂傷）均為被告丟擲之酒瓶碎片造成
    （見偵查卷第22頁），惟飛散之酒瓶碎片竟能造成丙○○左
    大腿3 x 3 公分之內側瘀青傷，無論受傷部位或傷勢態樣，
    均殊難想像。經本院於審理中質之證人丙○○，其又改稱：
    左大腿內側瘀青傷不知道是不是當時伊閃避時，去撞到桌子
    還是怎樣，伊不確定是怎麼來的等語（見本院96年12月24日
    審判筆錄），益徵證人丙○○之指證顯有瑕疵，當難執以為
    對被告不利之認定。
(五)、綜上所述，本件證人即告訴人丙○○之指訴尚難認與事實相
    符。公訴人所舉事證，無從說服本院形成被告有罪之心證。
    此外，復查無任何積極事證足認被告確有過失傷害之犯行，
    揆諸前揭說明，自應為被告無罪之諭知，以昭審慎。
據上論斷，應依刑事訴訟法第301 條第1 項前段，判決如主文。
本案經檢察官林俊峰到庭執行職務。
中    華    民    國    97    年    1     月    16    日
                  刑事第七庭    法  官  吳佳穎
以上正本證明與原本無異
如不服本判決應於送達後10日內向本院提出上訴狀
                                書記官  陳香君
中    華    民    國    97    年    1     月    16    日


司法院資訊處製作；財團法人民間司法改革基金會備份。
